# 保理

提问人：zixun2022 时间：2023-09-18 15:20:00
陈老师您好：
关于应收账款保理的问题向您请教：
主要条款：
一、循环使用
二、保理费支付方式：第八章保理服务费用及收取方式
第三十三条乙方有权按照本合同约定或双方认可的收费标准向甲方收取保
理服务的相关费用，具体包括以下部分:
1.应收账款管理费按以下第_贰种方式收取:
壹、对每笔应收账款，乙方按应收账款金额的 /%向甲方收取应收账
款管理费，在乙方向甲方发送《应收账款受让通知书》或《应收账款受让确认书》
时分批一次性收取。
贰、按人民币(大写) 零 _万元(小写: D )，于本合同签订时
一次性向甲方收取。
叁、其他
2.保理预付款利息:乙方向甲方提供保理预付款服务的，乙方自发放保理预
付款之日起向甲方收取保理预付款利息,保理预付款利息计至保理预付款到期日
(具体以《保理预付款回单》确定为准)。如应收账款提前足额回收并已足额清
偿保理预付款本息及全部应付款项,或发生甲方应提前偿付保理预款本息及全部
应付款项的情形，则计至全部款项实际足额偿付之日;因信用风险原因未按时足
额回收的，则计至应收账款到期日的第 90 日。
(1)保理预付款利率按日计算，日利率=月利率/30=年化利率/360，双方
约定单笔保理预付款的年化利率采用单利计算方法，并按以下第_壹种方式确
定:
(壹)固定利率，即LPR利率减(选填“加”或“减”)6o基点(1
基点=0.01%,精确至0.01基点)，自单笔保理预付款发放日起至该笔保理预付款
本息全部清偿之日止，该利率保持不变;
三、第十一章 违约事件、危及乙方债权的情形及处理
第六十条发生下列情形之一的,视为甲方在本合同项下违约及/或发生危及
乙方债权的情形:
1.甲方违反本合同任一约定的或者甲方明确表示或以其行为表示将不履行
本合同项下任一约定的;
2.发生可能危及乙方债权的行为。
3.买方对应收账款提出争议;
4.甲方违反法律法规或合同约定的其他义务。
第六十一条在发生甲方违约或危及乙方债权的情况下，乙方有权采取下列
措施中的任何一项或同时采取几项措施:
1.减少或取消保理预付款最高额度、信用风险担保额度，或降低保理预付款
比例，或拒绝向甲方提供保理预付款，或拒绝承担信用风险担保责任，或将已审
核为合格的应收账款立即宣布为不合格的应收账款。
2.乙方的全部信用风险担保责任立即解除;
3.宣布全部或部分保理预付款提前到期，要求甲方立即偿付乙方已受让的全
部或部分应收账款项下的保理预付款本息及全部应付未付款项，并承担乙方因此
而遭受的损失。在甲方未足额向乙方支付全部应付未付款项前，乙方作为应收账
款的债权人，仍享有该等应收账款的一切权利。
4.单方解除、中止或提前终止本合同，甲方应按乙方要求将本合同项下乙方
提供给甲方的保理预付款无条件全部或部分偿还乙方，并向乙方支付保理预付款
利息、未结清的应收账款管理费(如有)、未结清的保理资信调查费(如有)、未
结清的发票处理费(如有)、未结清的信用风险担保费(如有)、延期管理费(如
有)、逾期违约金(如有)及任何甲方应向乙方偿还或支付的款项。
5.拒绝甲方处分其在中国建设银行系统开立的账户中相应金额的资金，并对
甲方账户采取冻结、止付、关闭非柜面交易功能等措施。
6.处分担保财产，以所得价款优先受偿或者向保证人追索。
7.要求甲方追加保证金或乙方认可的其他担保。
8.对于甲方的任何应付款项，乙方有权从甲方在乙方开立保理收款账户直接
划收或从甲方在中国建设银行系统开立的其他账户划收，或从甲方的任何应收款
中划收:
9.要求甲方赔偿因其违约给乙方造成的全部损失。
10.法律允许的其他救济措施。
第六十二条无论是甲方主动偿付，还是乙方依本合同约定从买方处收回款
项或从甲方账户扣收款项或行使抵销权，甲方均按下列顺序偿付乙方债权:
1.乙方为实现债权而支出的费用;
2.甲方所欠乙方发票处理费、应收账款管理费、信用风险担保费、保理资信
调查费、延期管理费及其他未结清费用;
3.保理预付款利息(含逾期罚息);
4.保理预付款
四、本合同不存在保理合同对“商业纠纷”概念作出扩大化解释、保理合同约定的应收账款收购款包括“基本收购款”和“追加收购款”两部分、仅以一笔应收账款的一部分作为保理标的，同时要求应收账款的回款优先用于偿还保理融资、合同中约定在发生债务人信用风险事件时，保理申请人有义务按照应收款项的“公允价值”回购该应收款项等方面的条款约定。我的问题是此笔应收账款是否可以终止确认呢（应收的是电费款）。

回答人：chenyiwei
1 、对于“保理预付款利息计至保理预付款到期日(具体以《保理预付款回单》确定为准)”，应关注其“到期日”如何确定？是应收账款的原定到期日，还是在该到期日后加上固定的天数？有无确定的最晚日期，或者只要债务人不回款（或者保理申请人不赎回）就会一直计收下去？
2 、违约事项中“发生可能危及乙方债权的行为”如何界定、谁有权判断？是否会将来源于债务人信用风险的事项认定为“可能危及乙方债权”？